【裁判字號】    94,智,2
【裁判日期】    970708
【裁判案由】    損害賠償
【裁判全文】
臺灣新竹地方法院民事裁定                 94年度智字第2號
原      告  美商希思肯股份有限公司（SYSCAN Inc.）
                         Sa.
法定代理人  甲○○○○○ ○○.
訴訟代理人  葉大殷律師
            林怡芳律師
            賴中強律師
複代理人    葉光洲律師
被      告  德茂科技股份有限公司
法定代理人  乙○
訴訟代理人  李宏澤律師
複代理人    陳寧樺律師
上列當事人間請求損害賠償事件，被告聲請命原告供訴訟費用之
擔保，本院裁定如下：
    主    文
原告應於本裁定送達後拾日內，為被告供訴訟費用擔保金新臺幣
玖拾陸萬貳仟柒佰拾陸元。
    理  由
一、按原告於中華民國無住所、事務所及營業所者，法院應依被
    告聲請，以裁定命原告供訴訟費用之擔保，並應於裁定中定
    擔保額及供擔保之期間，所定擔保額，以被告於各審應支出
    之費用總額為準，民事訴訟法第96條第1項、第99條分別定
    有明文。所謂被告於各審應支出之費用總額，係指法院預計
    被告於本案第一審至第三審訴訟程序中，可能支出各項訴訟
    費用之總額而言。又依民事訴訟法第466條之1、之3規定，
    對於第二審判決上訴，上訴人應委任律師為訴訟代理人，第
    三審律師之酬金，為訴訟費用之一部，並應限定其最高額，
    其酬金支給標準，由最高法院擬訂報司法院核定之。而依最
    高法院選任律師為訴訟代理人辦法及第三審律師之酬金支給
    標準第8條規定，法院裁定律師酬金時，應斟酌案情之繁簡
    、訴訟之結果及律師之勤惰，於民事財產權之訴訟，於訴訟
    標的金額百分之3以下，但最高不得逾新臺幣（下同）50萬
    元，且當事人約定之酬金較低者，不得超過其約定。是第二
    審及第三審之裁判費及第三審律師之酬金，均應屬上開定擔
    保額之範疇，殆無疑義。
二、本件被告以原告於中華民國無住所、事務所及營業所為由，
    聲請命原告供訴訟費用之擔保等語，惟原告前以其在我國所
    有本件系爭經濟部智慧財產局專利證書第180168號「由通用
    序列匯流排埠供電之輕型攜帶式掃描器」及第160656號「攜
    帶式掃描器」之發明專利（下稱系爭專利），市場價值高達
    美金6,715,000元之價值，提出 American Appraisal Hong-
    kong Limitad所出具之書面資料為證，以原告在中華民國有
    資產足以賠償訴訟費用之情形，而主張被告本件訴訟費用擔
    保聲請無理由云云以為抗辯，惟查：
（一）就原告於中華民國無住所、事務所及營業所一事，為兩造
      所不爭執。
（二）原告以系爭專利具有市場價值之證明為American Apprai-
      sal Hongkong Limitad所出具之書面資料，惟該文書之形
      式真正已為被告所否認，原告復未提出證據以證明該文書
      確係由該外國公司所出具，自無法為系爭專利價值認定之
      基準，且原告亦未釋明該公司係為何種專業機構，何以可
      認定系爭專利之價值？該公司係以何種方式估算系爭專利
      價值？亦無法據以認定系爭專利具有原告所主張之市場價
      值。
（三）縱上所述，原告於我國無住所、事務所及營業所，而系爭
      專利無法認定具有市場價值，是難認原告在我國有資產足
      以賠償訴訟費用，依上揭說明，被告之聲請並無不合。
三、訴訟費用供擔保金額核定如下：
（一）本件訴訟標的經核為23,733,148元，則本件第二審及第
      三審之裁判費各為331,368元。
（二）依第三審律師之酬金，於訴訟標的金額百分之三以下，但
      最高不得逾50萬元之範圍內支給，本件訴訟標的金額為23
      ,733,148元，並涉及高度之專業性及技術性，案情顯較一
      般訴訟複雜，因認此部分以300,000元為適當。綜上所述
      ，原告應為被告提供訴訟費用之擔保金額合計為962,736
      元。爰依法裁定如主文。
（三）另被告請求原告就第二審可能支出之鑑定費供擔保部分，
      由於本件第一審尚未送請鑑定，被告亦未合理釋明鑑定費
      用之數額，在無法認定上訴程序中鑑定是否必要情形下，
      本院認此部分尚無命原告為此供訴訟費用擔保之必要，附
      此指明。
中    華    民    國    97    年    7    月    8    日
                  民事第二庭  審判長法  官  楊明箴
                                    法  官  彭淑苑
                                    法  官  方鴻愷
以上正本係照原本做成。
如對本裁定抗告須於裁定送達後10日內向本院提出抗告狀。
中    華    民    國    97    年    7     月     8    日
                                    書記官  鍾佩芳


司法院資訊處製作；財團法人民間司法改革基金會備份。
